【裁判字號】    90,交易,38
【裁判日期】    900530
【裁判案由】    過失致死
【裁判全文】
臺灣士林地方法院刑事判決                            九十年度交易字第三八號
    公  訴  人  臺灣士林地方法院檢察署檢察官
    被      告  乙○○
右列被告因過失致死等案件，經檢察官提起公訴（九十年度偵字第五二八號），本院
判決如左：
    主  文
乙○○服用酒類，不能安全駕駛動力交通工具而駕駛，處有期徒刑柒月。又因過失致
人於死者，處有期徒刑壹年肆月。應執行有期徒刑壹年捌月，緩刑伍年。
    理  由
一、乙○○於民國八十九年十二月二十四日凌晨，在台北縣淡水鎮「好樂迪ＫＴＶ」
    與友人唱歌、喝酒，至同日凌晨三時五十分許離開，明知其服用酒類（其呼氣所
    含酒精量高達每公升○．六三毫克），已不能安全駕駛汽車動力交通工具，竟仍
    駕駛車牌號碼ＣＺ─９９３５號自用小客車，沿台北縣三芝鄉往金山方向行駛，
    於同日凌晨四時二十分許，行經台北縣三芝鄉○○○段台二線二十一．五公里處
    時，本應注意車前狀況，隨時採取必要之安全措施，並遵守該路段不得超過時速
    六十公里之速限，而依當時情形又無不能注意之情事，竟疏於注意，貿然以時速
    九十至一百公里的速度，超速行駛，致其前右車頭撞及正欲橫越馬路之行人祁方
    斌，祁方斌雙腳折斷，跌落在乙○○汽車之右前駕駛座上，乙○○則於肇事後，
    在未經有偵查權之機關或公務員發覺為犯嫌前，隨即報案自首，惟祁方斌仍因外
    傷性出血休克，於送醫途中，不治死亡。
二、案經台北縣警察局淡水分局報請臺灣士林地方法院檢察署檢察官相驗後偵查起訴
    。
    理  由
一、右開事實，業據被告乙○○坦承不諱，並有被告肇事後經警實施酒精測試之酒精
    濃度測試單、台北縣警察局舉發道路交通管理事件通知單、道路交通事故調查報
    告表及現場照片十四幀附卷可稽，而被害人祁方斌確係因車禍致外傷性出血休克
    死亡之事實，復有臺灣士林地方法院檢察署出具之相驗屍體證明書、驗斷書各一
    份在卷可資佐憑，足見被告之自白與事實相符，可以相信。按當人飲酒後，若以
    呼氣酒精濃度測試器測得之呼氣濃度達到每公升零點五毫克時，反應較慢，感覺
    減低，將影響駕駛；達到每公升○‧七五毫克時，思考與個性行為均會改變業據
    行政院國軍退除役官兵輔導委員會臺北榮民總醫院以民國八十八年八月五日（八
    八）北總內字第二六八六八號函示明確。本件被告肇事後經警施以呼氣酒精濃度
    測試所得結果，被告當時呼氣酒精濃度高達每公升○‧六三毫克，是被告飲酒後
    已達不能安全駕駛之程度已堪認定。次按「行車速度，應依標誌之規定」、「汽
    車行駛時，駕駛人應注意車前狀況，並隨時採取必要之安全措施」、「汽車駕駛
    人有左列情形之一者，不得駕車：二、飲酒後其吐氣所含酒精成份超過每公升○
    ．二五毫克以上者。」道路交通安全規則第九十三條、第九十四條第三項第四款
    、第一百十四條第二款分別定有明文。此為一般駕駛人所具之交通常識與經驗，
    於其駕駛時應注意並能注意遵守之事項。被告為汽車駕駛人，理應注意此項義務
    ，且依當時之情形並無不能注意之情事，亦經卷附道路交通事故調查報告表載明
    （當地行車限速為每小時六十公里）無訛，其因酒醉超速行駛並未注意車前狀況
    以致煞避不及而肇事，顯屬應注意並能注意而不注意，自有過失。而本件被害人
    祁方斌因被告之過失行為以致受有如事實欄所載之傷害而死亡，已如前述，則被
    告之過失行為與被告死亡之結果間，顯有相當因果關係甚明。本件事證明確，被
    告犯行應堪認定，應依法論科。
二、核被告乙○○所為，係犯刑法第一百八十五條之三酒後不能安全駕駛動力交通工
    具罪及第二百七十六條第一項過失致死罪。被告所犯上開二罪，犯意各別，行為
    不同，應分論併罰。雖公訴人於起訴書中漏未記載前揭刑法第一百八十五條之三
    法條，然公訴人於起訴書事實欄既已論及上開犯罪事實，且經公訴蒞庭之檢察官
    當庭補充被告此部份之論罪法條，本院自應併予審理，附此敘明。又被告酒醉駕
    車因而致人於死，應依道路交通管理處罰條例第八十六條第一項之規定加重其刑
    至二分之一。次查被告於肇事後，而在未經有偵查權之機關或公務員發覺為犯嫌
    前，報案自首表明撞到被害人並向到場處理之台北縣警察局淡水分局三芝分駐所
    警員甲○○坦承其為肇事者及肇事經過（過失致人於死部分），並願接受裁判，
    有台北縣警察局淡水分局三芝分駐所相驗事件初步調查報告表一紙附卷可憑，並
    經證人甲○○於本院審理時結證屬實，核與自首要件相符，依法應減輕其刑，並
    依規定先加後減。爰審酌被告之素行，輕率駕車之過失程度不小，對於行車安全
    與道路上行人危害及造成被害人生命喪失之損害程度甚鉅，犯罪後坦承犯行並已
    與行政院退除役官兵輔導委員會台北縣榮民服務處達成和解等一切情狀，量處如
    主文所示之刑，並定其應執行之刑。再查被告前未曾受有期徒刑以上刑之宣告，
    此有臺灣高等法院被告全國前案紀錄表一份在卷可按，因一時失慮，致罹刑典，
    事後已坦承犯行，深具悔意，經此刑之宣告後，應知警惕而無再犯之虞，本院因
    認暫不執行其刑為當，予以宣告緩刑五年，用啟自新。
據上論斷，應依刑事訴訟法第二百九十九條第一項前段，刑法第一百八十五條之三、
第二百七十六條第一項、第六十二條前段、第五十一條第五款、第七十四條第一款、
道路交通管理處罰條例第八十六條第一項，罰金罰鍰提高標準條例第一條前段，判決
如主文。
本案經檢察官蘇佩鈺到庭執行職務。
中      華      民      國      九十      年      五    月     三十     日
                                  臺灣士林地方法院刑事第一庭
                                      法  官 林  政  佑
右正本證明與原本無異。
如不服本判決，應於送達後十日內，向本院提出上訴狀。
                                      書記官 熊  掌  山
中      華      民      國      九十      年      五    月    三十一    日
附錄本案論罪科刑法條全文
刑法第一百八十五條之三
  服用毒品、麻醉藥品、酒類或其他相類之物，不能安全駕駛動力交通工具而駕駛者
  ，處一年以下有期徒刑、拘役或三萬元以下罰金。
刑法第二百七十六條第一項
  因過失致人於死者，處二年以下有期徒刑、拘役或二千元以下罰金。


司法院資訊處製作；財團法人民間司法改革基金會備份。
